臺灣高雄地方法院刑事判決　　　　　　　96年度訴字第2921號
公　訴　人　臺灣高雄地方法院檢察署檢察官
被　　　告　甲○○
　　　　　　丙○○
上列被告因偽造文書等案件，經檢察官提起公訴（96年度偵字第
13836號），本院判決如下：
    主  文
甲○○、丙○○共同犯竊盜罪，各處有期徒刑月，如易科罰金
，均以新臺幣壹仟元折算壹日，均減為有期徒刑壹月又拾伍日，
如易科罰金，均以新臺幣壹仟元折算壹日。又共同犯行使偽造私
文書罪，各處有期徒刑月，均減為有期徒刑壹月又拾伍日，如
易科罰金，均以新臺幣壹仟元折算壹日，偽造之信用卡簽帳單上
持卡人簽名欄內偽造之「乙○○」之署押壹枚沒收之。均應執行
有期徒刑貳月，如易科罰金，均以新臺幣壹仟元折算壹日，偽造
之信用卡簽帳單上持卡人簽名欄內偽造之「乙○○」之署押壹枚
沒收之。
    事  實
一、甲○○及丙○○均為單親母親，經濟狀況非佳，因於民國96
    年2 月10日，至高雄市○○區○○路136 號之「康橋飯店」
    某客房，為男客乙○○按摩，竟共同意圖為自己不法之所有
    ，於同日14時許，利用乙○○至浴室內洗澡之機會，共同竊
    取乙○○所有之國泰世華商業銀行（下稱國泰世華銀行）信
    用卡（卡號：0000000000000000）1 張。得手後，甲○○、
    丙○○復均意圖為自己不法所有，共同基於行使偽造私文書
    及詐欺取財之犯意，於同日15時許，至高雄市○○區○○街
    154 號之「時尚美銀樓」信用卡特約商店，利用上開竊得之
    乙○○信用卡，由甲○○在信用卡消費簽帳單上，偽造「乙○○」之簽名，以表示係該信用卡真正持卡人乙○○確認消
    費金額及同意對於所消費之金額遵守發卡銀行申請書約定條
    款負繳清責任之意思，並持以行使交付於該特約商店店員陳
    美秀，致陳美秀陷於錯誤，認甲○○係真正持卡人，而交付
    總價新臺幣（下同）64,900元之黃金飾品若干，足以生損害
    於國泰世華銀行對信用卡管理之正確性，及真正持卡人乙○○之利益，甲○○、丙○○再朋分前揭詐得金飾（甲○○分
    得價值33,000元金飾，餘由丙○○分得），而分別變賣之。
    嗣經國泰世華銀行行員向乙○○查證，乙○○表示未有前揭
    消費，始查知上情。
二、案經高雄市政府警察局前鎮分局報請臺灣高雄地方法院檢察
    署檢察官偵查起訴。
    理  由
一、本件被告甲○○、丙○○所犯係死刑、無期徒刑、最輕本刑
    為3 年以上有期徒刑以外之罪，其於準備程序中就被訴事實
    為有罪之陳述，經法官告知簡式審判程序之旨，並聽取公訴
    人及被告之意見後，經本院依刑事訴訟法第273 條之1 第1
    項之規定，裁定由受命法官獨任進行簡式審判程序。又本件
    卷內之物證、書證等證據，依同法第273 條之2 規定，不受
    第159 條第1 項關於傳聞法則規定之限制，依法均有證據能
    力，合先敘明。
二、訊據被告甲○○、丙○○於本院審理中對前揭犯罪事實均坦
    承不諱，核與經被害人乙○○於警詢及偵查中證述相符，而
    就被告2 人以前揭方式先共同竊取乙○○所有之信用卡後，
    再共同持至前揭商店行使等情節，不僅被告甲○○、丙○○
    於警詢、偵查及本院審理時供述內容經核均大致相符，且經
    證人即「時尚美銀樓」店員陳美秀於警詢中證述屬實，此外
    ，並有信用卡簽單、國泰世華銀行Combo 多功能財富晶片卡
    簡易申請書各1 紙在卷可資佐證，是應認被告甲○○、丙○○之自白與事實相符，得為認定其犯罪之依據。從而，本案
    犯罪事證明確，被告甲○○、丙○○犯罪事實均已經證明，
    應予依法論科。
三、論罪科刑部分：
  (一)按持卡人在信用卡簽帳單上之持卡人簽名欄署押後交還特約
    商店，依該信用卡交易習慣，係表示持卡人確認簽帳單上記
    載之交易標的及金額，並向發卡銀行請求撥付消費款項予特
    約商店之旨，是該簽帳單含有收據及請款單之性質，應屬行
    使私文書之行為（最高法院91年度台上字第2550號判決意旨
    、91年度台上字第4531號判決意旨分別參照）。是核被告甲○○、丙○○所為，係犯刑法第320 條第1 項之竊盜罪，第
    216 條、第210 條之行使偽造私文書罪，及第339 條第1 項
    之詐欺取財罪。又被告2 人於簽帳單上偽造署押之行為，係
    偽造文書之階段行為，而其偽造私文書後復持以行使，其偽
    造私文書之低度行為，為行使之高度行為所吸收，均不另論
    罪。又被告甲○○、丙○○以前揭方式共同犯前揭竊盜、行
    使為造私文書犯行，應認具犯意聯絡及行為分擔，均為共同
    正犯。再被告2 人以一行為行使偽造簽帳單並冒用信用卡消
    費，同時犯上開行使偽造私文書及詐欺取財罪名，為想像競
    合犯，應依刑法第55條之規定，從一重之行使偽造私文書罪
    論處。又被告2 人所犯上開竊盜與行使偽造私文書犯行間，
    犯意各別，罪名互異，應予分論併罰。
  (二)審酌被告2 人共同竊取他人信用卡，並持之冒用他人名義簽
    帳消費，足生損害於真正名義人，並生損害於信用卡交易之
    安全及被冒用人之利益，然念及被告2 人均因經濟困難，一
    時貪心而為前揭犯行，及渠等於犯後尚能坦承犯罪，並深表
    悔悟，且已與被害人邱亦誠達成和解，另被害人乙○○及國
    泰世華銀行之行員則均分別表示不願追究之意（見偵查卷第
    9 、10、13頁）等情，及其品行、犯罪手段、生活狀況、智
    識程度所生損害及所得利益等一切情狀，分別從輕量處如主
    文所示之刑，及考量被告甲○○、丙○○均為國中畢業，且
    均無固定職業之收入，經濟狀況均甚拮据等情狀，諭知如易
    科罰金以新臺幣1,000 元折算1 日。又被告2 人所為本案竊
    盜及行使偽造私文書犯行，其犯罪時間均在96年4 月24日之
    減刑基準日以前，爰依中華民國九十六年罪犯減刑條例第2
    條第1 項第3 款之規定，減其刑期二分之一，並均分別依刑
    法第51條第5 款規定定其應執行刑及依前揭標準諭知易科罰
    金之折算標準。
四、又被告甲○○偽造之信用卡消費簽單上「乙○○」之署押1
    枚，應依刑法第219 條之規定，不問屬於犯人與否，宣告沒
    收之，且依共犯共同責任原則，對於被告丙○○亦一併宣告
    沒收之。
據上論斷，應依刑事訴訟法第299 條第1 項前段、第273 條之1
第1 項，刑法第28條、第320 條第1 項、第216 條、第210 條、
第339 條第1 項、第55條、第41條第1 項、第2 項、第51條第5
款、第219 條，刑法施行法第1 條之1 ，中華民國九十六年罪犯
減刑條例第2 條第1 項第3 款、第7 條，判決如主文。
本案經檢察官董秀菁到庭執行職務
中　　華　　民　　國　　96　　年　　11　　月　　 9　　日
                  刑事第十七庭  法　官  陳思帆
以上正本證明與原本無異。
如不服本判決，應於判決送達後10日內，向本院提出上訴狀。
中　　華　　民　　國　　96　　年　　11　　月　 　9  　日
                                書記官  王高山
附錄本案論罪科刑所適用之法條：
中華民國刑法第320 條第1 項
意圖為自己或第三人不法之所有，而竊取他人之動產者，為竊盜
罪，處5 年以下有期徒刑、拘役或5 百元以下罰金。
中華民國刑法第210條
偽造、變造私文書，足以生損害於公眾或他人者，處5 年以下有
期徒刑。
中華民國刑法第216條
行使第210 條至第215 條之文書者，依偽造、變造文書或登載不
實事項或使登載不實事項之規定處斷。
中華民國刑法第339條第1 項
意圖為自己或第三人不法之所有，以詐術使人將本人或第三人之
物交付者，處5 年以下有期徒刑、拘役或科或併科1 千元以下罰
金。
中華民國刑法施行法第1 條之1
中華民國94年1 月7 日刑法修正施行後，刑法分則編所定罰金之
貨幣單位為新臺幣。
94年1 月7 日刑法修正時，刑法分則編未修正之條文定有罰金者
，自94年1 月7 日刑法修正施行後，就其所定數額提高為30倍。
但72年6 月26日至94年1 月7 日新增或修正之條文，就其所定數
額提高為3 倍。
